臺灣臺中地方法院民事判決
108年度簡上字第369號
上  訴  人  陳宗全  
被 上訴 人  陳義文  
訴訟代理人  陳建華  
            蔡其展律師
上列當事人間請求返還房屋事件，上訴人對於民國108年10月2日
本院沙鹿簡易庭107年度沙簡字第276號第一審判決，提起上訴，
本院於110年10月1日言詞辯論終結，判決如下：
    主      文
原判決廢棄。
被上訴人在第一審之訴及假執行之聲請均駁回。
第一、二審訴訟費用由被上訴人負擔。
    事實及理由
一、被上訴人主張：如臺中市豐原地政事務所複丈日期民國107
    年7月16日土地複丈成果圖（下稱系爭附圖）所示編號A、B
    、C、D、E、F、G、H之未辦保存登記房屋（下合稱系爭房屋
    ；如單指其中一部分則逕以上開編號稱之）為兩造共有，應
    有部分各2分之1。詎上訴人無權占有系爭房屋全部，妨害共
    有人所有權之行使等情。爰依民法第767條第1項前段規定，
    求為判決命上訴人自系爭房屋遷出，將系爭房屋騰空返還被
    上訴人及全體共有人，暨准供擔保後宣告假執行。
二、上訴人則以：系爭房屋之門牌號碼實為臺中市○○區○○路00號
    （下稱37號門牌），乃60年10月1日門牌整編前即存在之空
    屋，與被上訴人提出之稅籍證明書所載門牌號碼同路35號（
    下稱35號門牌）房屋（稅籍編號00000000000號。下稱35號
    門牌房屋）並存，構造、面積、形狀亦均不相同，係不同門
    牌號碼之不同建物。而35號門牌房屋已於67年間遭原地主拆
    除而滅失，訴外人即被上訴人父親暨伊祖父陳鐵牛之遺產清
    冊亦未記載含37號門牌之房屋，被上訴人復未舉證證明系爭
    房屋為陳鐵牛之遺產，況A、E、G部分乃由訴外人即伊父親
    陳義雄自行搭蓋，故被上訴人並非系爭房屋之共有人。次陳
    鐵牛自67年間起即同意陳義雄一家居住在系爭房屋，其遺願
    亦為讓長子陳義雄、長孫即伊繼承祖厝並維護神主牌，且陳
    義雄生前暨伊從小均住居在系爭房屋，系爭房屋之電費、所
    坐落基地即原為陳鐵牛所有之分割前臺中市○○區○○段0000地
    號土地（下稱分割前1008地號土地）與被上訴人所有之分割
    前同段1007地號土地（下稱分割前1007地號土地）地價稅，
    長年來復皆由陳義雄繳納，故陳鐵牛、被上訴人均同意陳義
    雄與伊占有系爭房屋，伊有合法占有權源。又系爭房屋為未
    辦保存登記建物，自陳義雄於63年2月20日創立新戶並變更
    住址為37號門牌並單獨使用系爭房屋起，迄今已超過40年，
    或自78年2月13日起由陳義雄單獨使用該屋起，迄今亦已近3
    0年，被上訴人之所有物回復請求權已罹於15年消滅時效等
    語，資為抗辯。
三、原審判命上訴人應自系爭房屋遷出，將該房屋騰空返還原告
    及全體共有人，並依職權宣告假執行。上訴人不服提起上訴
    ，並聲明：㈠原判決廢棄；㈡被上訴人在第一審之訴及假執行
    之聲請均駁回。被上訴人則聲明：上訴駁回。
四、查兩造為叔姪，陳鐵牛為被上訴人之父親暨上訴人之祖父，
    陳義雄為被上訴人之兄暨上訴人之父。又系爭房屋為未辦保
    存登記建物等情，為兩造所不爭執，且有戶籍謄本可稽（見
    原審卷一第52頁），均堪信為真。
五、本院之判斷：
　　被上訴人主張系爭房屋為兩造共有，遭上訴人無權占有等語
    ，為上訴人所否認，並以前詞置辯。是本件應審究者為：㈠
    系爭房屋是否為兩造共有？㈡上訴人占有系爭房屋，有無合
    法權源？㈢被上訴人之所有物回復請求權，是否罹於15年消
    滅時效？茲分敘如后：
  ㈠系爭房屋為兩造共有：
　⒈證人即陳鐵牛之女林陳玉梅於原審證述：伊小時候即在上訴
    人現在住的地方（即系爭房屋）出生，該處地址是三光路35
    、37號。陳鐵牛原本的祖厝是土角厝，有3間，本來是三合
    院，舊門牌為三光路9號，後來買三光路的路邊，才蓋新的
    朝向三光路，並換成三光路35、37號，但原本的3間土角厝
    沒有拆掉，到現在還在。上訴人現在住的房子於60年間並未
    拆除重建等語（見原審卷一第115至116頁背面）；證人即陳
    鐵牛之女王陳玉英於原審證稱：上訴人現在住的房子（即系
    爭房屋）係伊小時候蓋的，住到現在；該房屋不是一次蓋好
    ，是先蓋F部分，且不曾拆掉重建。伊繼承陳鐵牛遺產時，
    房子就是現在這樣，只是外面沒有鐵皮和外圍的牆，鐵皮是
    後來陳義雄改的，並把屋頂也換成鐵皮等語（見原審卷一第
    114頁背面至115頁）；證人即陳鐵牛之女陳玉秋於原審證以
    ：上訴人現在住的地方（即系爭房屋）自伊很小時即存在，
    現在門牌為臺中市○○區○○路00號。房子不是一次蓋好，然伊
    繼承時，房屋面積與現在面積大小一樣，僅外牆與屋頂不是
    鐵皮。又該房屋於60年間不曾拆除改建過等語（見原審卷一
    第115至116頁）。
　⒉細繹林陳玉梅、王陳玉英、陳玉秋上揭就系爭房屋沿革所為
    證詞，互核皆屬相符。參酌系爭房屋現況經編釘2門牌號碼
    即35號門牌、37號門牌，其中35號門牌於60年10月1日門牌
    整編前之原門牌號碼即為臺中縣○○鄉○○路0號；37號門牌則
    係於60年10月1日門牌整編時經新編等節，有門牌證明書（
    見原審卷一第73頁）、臺中○○○○○○○○○（下稱后里戶政所）1
    07年11月26日中市后戶字第1070003978號函及檢送之整理街
    路門牌名冊、人工普查地圖、現場照片（見原審卷一第144
    、147至151頁）可稽。而35號門牌房屋（稅籍編號00000000
    000號）係於43年1月經起課房屋稅，嗣於57年間有房屋增建
    異動，依設立房屋稅籍時之圖資，斯時建物主體構造為土、
    磚造，至37號門牌則查無房屋稅籍紀錄等情，亦有臺中市政
    府地方稅務局（下稱中市稅務局）豐原分局107年5月16日中
    市稅豐分字第1072608429號函及檢送之稅籍紀錄表（見原審
    卷一第9至11頁）、同年7月18日中市稅豐分字第1072612705
    號函檢送之平面圖（見原審卷一第32頁背面）、同年11月28
    日中市稅豐分字第1072621489號函（見原審卷一第152頁）
    可憑。凡此俱與林陳玉梅、王陳玉英、陳玉秋前揭所證系爭
    房屋沿革暨林陳玉梅所述門牌號碼演變情形相符。是足見系
    爭房屋之一部原為陳鐵牛之祖厝，整編前門牌號碼為三光路
    9號，並於陳鐵牛在世期間，經逐步增、擴建成如現況即系
    爭附圖所示之面積、範圍，並改變房屋坐向為直接臨三光路
    與變更門牌號碼為35號門牌、37號門牌，僅部分外牆、屋頂
    經陳義雄改裝為鐵皮構造無疑。再系爭房屋除F部分、E部分
    有門通往三光路、C部分有門通到房屋後方外，其餘部分並
    無對外出入口乙節，為上訴人自承（見原審卷一第113頁背
    面）；考之被上訴人陳稱：系爭房屋無法區分何部分隸屬於
    何一門牌號碼；35號門牌、37號門牌是同一個建物等語（見
    原審卷一第111頁背面至112頁），上訴人亦陳以：伊於101
    年間雖將戶籍從37號門牌遷到35號門牌，惟戶籍遷移前後房
    屋都是相同的；伊遷戶籍時，以為35號門牌所對應房屋與37
    號門牌所對應房屋是一樣的，都是指系爭房屋等語（見原審
    卷一第113、161頁背面至162頁背面），益徵系爭房屋固同
    時對應2組門牌號碼，惟房屋各部分間應欠缺構造上或使用
    上之獨立性，而為單一不動產所有權客體。
　⒊又陳鐵牛之繼承人即陳義雄、被上訴人、林陳玉梅、王陳玉
    英、陳玉秋及訴外人陳玉蘭、劉陳米銀於78年間申報陳鐵牛
    之遺產稅時，係將35號門牌房屋列為陳鐵牛之遺產，並協議
    由陳義雄、被上訴人分得該房屋，應有部分各2分之1，被上
    訴人即據以向稅捐主管機關申請變更房屋稅納稅義務人為陳
    義雄與被上訴人。嗣上訴人於93年6月9日，又以經陳義雄全
    體繼承人協議由其分得35號門牌房屋為原因，申請將該房屋
    應有部分2分之1之納稅義務人變更為其等情，有中市稅務局
    豐原分局107年10月22日中市稅豐分字第1072619380號函檢
    送之申請書、房屋產權繼承資料通報書、遺產稅免稅證明書
    、遺產明細表、遺產分割契約書、遺產稅免稅證明可憑（見
    原審卷一第93至105頁），尤彰系爭房屋確為陳鐵牛之遺產
    ，並經陳鐵牛之全體繼承人協議由陳義雄與被上訴人共同繼
    承該屋之所有權；陳義雄死亡後，續由上訴人繼承陳義雄對
    系爭房屋之權利。是被上訴人主張系爭房屋為兩造共有等語
    ，應值採信。
　⒋至陳玉秋於原審雖另證稱：系爭房屋前面的部分係伊小學時
    ，由伊二姐出錢蓋的等語（見原審卷一第115頁背面）；而
    系爭房屋之部分外牆、屋頂係於陳鐵牛死亡後，經陳義雄改
    裝為鐵皮構造，且陳鐵牛死亡時，尚無外圍牆面等情，雖亦
    據王陳玉英、陳玉秋證述如上。然系爭房屋各部分既為單一
    不動產所有權客體，陳玉秋之二姐於陳鐵牛生前、或陳義雄
    或第三人後續就原建物所為增建或改裝，即各因添附而由原
    建物所有人或其繼承人取得所有權，原建築所有權範圍因而
    擴張，自無從執此遽指系爭房屋有部分非屬陳鐵牛之遺產範
    圍。又陳義雄等人申報陳鐵牛之遺產稅時，固未於遺產明細
    表記載含37號門牌之房屋。然上情核屬繼承人有無漏報遺產
    問題，且此應係因37號門牌未經另設立房屋稅籍，而系爭房
    屋本即同時對應2組門牌號碼，故陳鐵牛之繼承人申報遺產
    稅時，遂單純沿用既存房屋稅籍資料所致，自不足反推37號
    門牌所對應房屋即非屬陳鐵牛之遺產，容難為有利上訴人之
    認定。
　⒌上訴人雖以系爭房屋之門牌號碼實為37號門牌，乃60年10月1
    日門牌整編前即存在之空屋，與被上訴人提出之稅籍證明書
    所載35號門牌房屋並存，構造、面積、形狀亦均不相同，係
    不同門牌號碼之不同建物。而35號門牌房屋已於67年間遭原
    地主拆除而滅失，況A、E、G部分乃由陳義雄自行搭蓋為由
    ，抗辯被上訴人並非系爭房屋之共有人云云。然查：
　⑴系爭房屋係由原陳鐵牛之祖厝逐步增、擴建成如現況即系爭
    附圖所示之面積、範圍，並同時對應2組門牌號碼即35號門
    牌與37號門牌，乃屬陳鐵牛之遺產，業經詳認如前。而上揭
    后里戶政所107年11月26日中市后戶字第1070003978號函固
    載有「60年10月1日門牌整編後有一空屋為37號」、「依據
    整編名冊三光路37號與35號應為兩棟不同建物」（見原審卷
    一第144頁）；該函所附整理街路門牌名冊亦將35號門牌與3
    7號門牌分列（見原審卷一第147頁）。惟前開門牌編釘緣由
    無從據以認定37號門牌所對應房屋之所有權歸屬情形，亦不
    足徒憑前揭函文內容，即判別35號門牌房屋與37號門牌所對
    應房屋之確切外觀、結構、內部連通狀況暨使用情形，要難
    認定37號門牌所對應房屋已具構造上與使用上之獨立性，而
    與35號門牌房屋為不同之不動產所有權客體，遑論推謂系爭
    房屋非屬陳鐵牛之遺產。上訴人執37號門牌之編釘過程，抗
    辯系爭房屋非屬兩造共有云云，並不可採。
　⑵35號門牌房屋稅籍證明書所載之房屋構造為土竹造（純土造
    ）、木石磚造（磚石造），面積各50.9平方公尺、10.20平
    方公尺。而依該房屋設立房屋稅籍時所附圖資，上開純土造
    、磚石造建物之形狀各為長方形、正方形等情，有稅籍證明
    書（見原審卷一第66頁）、前載中市稅務局豐原分局107年7
    月18日中市稅豐分字第1072612705號函檢送之平面圖（見原
    審卷一第32頁背面）可憑，雖可知依稅捐主管機關之房屋稅
    籍建檔資料，35號門牌房屋之面積、形狀與系爭房屋現況有
    所出入，且該房屋於建立房屋稅籍時亦非鐵皮構造。惟35號
    門牌房屋納稅義務人於設立房屋稅籍後，迄今未依房屋稅條
    例第7條規定申報房屋增建、改建異動，上揭平面圖僅為設
    立房屋稅籍時之圖資乙節，有前述中市稅務局豐原分局107
    年11月28日中市稅豐分字第1072621489號函可憑（見原審卷
    一第152頁），則系爭房屋既係由原陳鐵牛之祖厝逐步增、
    擴建成如現況即系爭附圖所示之面積、範圍，尚難認稅捐主
    管機關留存之房屋稅籍建檔紀錄，確已完整反應35號門牌房
    屋嗣後經增、改建之情形，殊不足憑以遽謂系爭房屋與35號
    門牌房屋確為不同房屋。上訴人執35號門牌房屋之房屋稅籍
    建檔紀錄，抗辯系爭房屋非屬兩造共有云云，亦無足取。
　⑶上訴人抗辯35號門牌房屋已於67年間遭原地主拆除而滅失乙
    節，洵與林陳玉梅、王陳玉英、陳玉秋前揭所證不合。上訴
    人就此雖援引設計圖影本（見原審卷一第123頁）、上載后
    里戶政所107年11月26日中市后戶字第1070003978號函檢送
    之人工普查地圖（見原審卷一第149頁）為據。然前開設計
    圖影本不足執以認定35號門牌房屋客觀上確有遭拆除。而上
    揭人工普查地圖固未據載明35號門牌，惟亦不足據此推認未
    為記載之原因，遑論率認35號門牌房屋事實上已遭拆除。是
    上訴人抗辯35號門牌房屋已於67年間滅失，並非系爭房屋云
    云，容非可採。又上訴人抗辯A、E、G部分乃由陳義雄自行
    搭蓋云云，並未舉證以實其說，且系爭房屋各部分既為單一
    不動產所有權客體，縱令上訴人所稱A、E、G部分為陳義雄
    自行搭蓋乙節屬實，仍因添附而由原建物所有人或其繼承人
    取得所有權或事實上處分權，無從否定系爭房屋現為兩造共
    有之事實。上訴人執此抗辯系爭房屋非兩造共有云云，尤無
    可憑取。
　⒍綜上所述，系爭房屋為陳鐵牛之遺產，並由被上訴人及輾轉
    由上訴人共同繼承該屋之所有權，而為兩造共有。
　㈡上訴人占有系爭房屋，並無合法權源：　
　⒈按所有人對於無權占有或侵奪其所有物者，得請求返還之；
    各共有人對於第三人，得就共有物之全部為本於所有權之請
    求。但回復共有物之請求，僅得為共有人全體之利益為之，
    民法第767條第1項前段、第821條各有明文。而以無權占有
    為原因，請求返還所有物之訴，如原告已證明就其物有所有
    權存在之事實，對於被告無權占有之事實，即無舉證責任。
    被告應就其取得占有，係有正當權源之事實證明之。如不能
    證明，則應認原告之請求為有理由。系爭房屋為上訴人占有
    乙節，為上訴人於原審自認（見原審卷一第161頁背面），
    揆之前揭說明，上訴人自應就占有系爭房屋有正當權源一事
    ，負舉證之責。
　⒉上訴人固以陳鐵牛自67年間起即同意陳義雄一家居住在系爭
    房屋，亦有讓長子陳義雄、長孫即其繼承祖厝並維護神主牌
    之遺願，且陳義雄生前暨其從小均住居在系爭房屋，系爭房
    屋之電費、所坐落基地即原為陳鐵牛所有之分割前1008地號
    土地與被上訴人所有之分割前1007地號土地地價稅，長年來
    復皆由陳義雄繳納為由，抗辯陳鐵牛與被上訴人均已同意陳
    義雄與上訴人占有系爭房屋云云，惟被上訴人否認陳鐵牛與
    被上訴人曾同意陳義雄與上訴人占有系爭房屋，或相關費用
    係由陳義雄繳納之事實（見原審卷一第212頁，本院卷第137
    至138頁）。上訴人就此雖援引繳費單為佐（見本院卷第123
    、125、131頁）。然縱令上訴人所辯陳義雄曾代繳系爭房屋
    電費與所坐落基地地價稅等節為真，僅可認陳義雄有代陳鐵
    牛、被上訴人墊付費用之事實，尚不足推謂陳義雄或上訴人
    即有經陳鐵牛或被上訴人同意使用系爭房屋，遑論徒憑上開
    繳費單內容，無從認定繳款人為何人，且該單據所涉繳費年
    度僅為76、77年度等2年度，復難推謂相關稅費「長年來」
    均由陳義雄繳納之事實。再者，陳鐵牛之全體繼承人既已協
    議由陳義雄、被上訴人共同繼承系爭房屋，陳義雄或上訴人
    於陳鐵牛死亡後欲使用共有物之特定部分，自仍應得全體共
    有人同意，亦不因陳鐵牛是否原有由長子、長孫繼承祖厝之
    遺願而異。又陳義雄生前或上訴人是否從小即住居在系爭房
    屋乙事，與陳義雄或上訴人有無單獨占有系爭房屋之正當權
    源無必然關連。至上訴人另提出他筆土地之田賦實物繳納通
    知書、農田水利會徵收單為證（見本院卷第127、129頁），
    然此與其有無占有系爭房屋之正當權源洵不相涉，無從為有
    利上訴人之認定。是上訴人執前詞抗辯其有占有系爭房屋之
    合法權源云云，無可憑採。
　⒊此外，上訴人復未提出其他證據證明其有占有系爭房屋之合
    法權源，上訴人係負舉證責任之一方，其舉證責任未盡，自
    應受不利之認定。是被上訴人主張上訴人無權占有系爭房屋
    ，亦值採信。
　⒋至上訴人於上訴後之109年2月24日準備程序期日與同年3月26
    日言詞辯論期日，雖稱：伊現在未住在系爭房屋云云（見本
    院卷第64、151頁）。然被上訴人於原審宣判後，即於108年
    10月15日執原審判決為執行名義聲請假執行，經本院執行處
    先後於109年1月13日、同年2月26日至現場執行等情，業經
    本院調取本院108年度司執字第120031號遷讓房屋強制執行
    事件案卷核閱無誤。則即令上訴人前揭所述屬實，尚不足認
    定其係自主中止占有，附此敘明。
　⒌綜上所述，上訴人無權占有兩造共有之系爭房屋，則被上訴
    人依民法第767條第1項前段、第821條規定，得請求上訴人
    自系爭房屋遷出，將系爭房屋返還全體共有人。
  ㈢被上訴人之所有物回復請求權，已罹於15年消滅時效：
　⒈按請求權，因15年間不行使而消滅，民法第125條前段定有明
    文。而依司法院大法官釋字第107號、第164號解釋意旨，已
    登記不動產所有人之回復請求權與妨害除去請求權，雖無消
    滅時效規定之適用。惟未登記不動產所有人之所有物回復請
    求權，仍應適用民法第125條關於消滅時效之規定（28年院
    字第1833號解釋意旨參照）。系爭房屋為未辦保存登記房屋
    ，按諸前揭說明，其所有人之所有物回復請求權，應適用民
    法第125條消滅時效之規定。被上訴人主張伊對系爭房屋之
    所有物回復請求權無民法第125條消滅時效之適用云云，並
    不可採。
　⒉按占有在法律上有一定之利益，且不具專屬性，參酌民法第9
    47條第1項所定「占有之繼承人」之文義，自得為繼承之標
    的，並自繼承開始時起，由繼承人當然取得繼承標的物之占
    有，無須該繼承人事實上已管領其物或有交付之行為。次經
    證明前後兩時為占有者，推定前後兩時之間，繼續占有；占
    有之繼承人或受讓人，得就自己之占有或將自己之占有與其
    前占有人之占有合併，而為主張，民法第944條第2項、第94
    7條第1項各有明文。查：
　⑴陳鐵牛於67年間即遷離系爭房屋，該屋自斯時起迄至陳義雄
    死亡時止，均由陳義雄一家單獨使用乙節，為被上訴人自承
    （見原審卷一第183、211至212頁），核與上訴人陳稱：伊
    從懂事以來即隨陳義雄同住在系爭房屋等語相符（見原審卷
    一第161頁背面），足見陳義雄自67年間起即占有系爭房屋
    。而陳義雄死亡後，係由上訴人繼承陳義雄對系爭房屋之權
    利，業如前述，堪認上訴人俟陳義雄死亡時，即因繼承而當
    然取得系爭房屋之占有。被上訴人復自認上訴人自106年間
    起有實際住居在系爭房屋等語（見原審卷一第183頁），足
    徵上訴人於106年間起有以住居方式占有系爭房屋。則依民
    法第944條第2項規定，應推定上訴人自陳義雄死亡時起迄今
    繼續占有系爭房屋。
　⑵被上訴人雖主張：上訴人自77、78年間即遷居至門牌號碼臺
    中市○○區○○路000號房屋（下稱151號房屋），嗣北上求學並
    長期居住在北部，後亦長住中國工作，於100年前後仍係返
    回151號房屋居住，迨至106年間始搬至系爭房屋居住云云（
    見原審卷一第183頁），然上訴人抗辯：伊除讀書、當兵、
    工作、臨時離開期間外，其餘時間均實際住居在系爭房屋等
    語（見原審卷二第21至22頁）。按法律上推定之事實無反證
    者，無庸舉證，民事訴訟法第281條定有明文。上訴人自陳
    義雄死亡時起迄今繼續占有系爭房屋之事實，既受法律推定
    ，苟被上訴人為反對之主張，即應更舉反證。被上訴人並未
    舉證證明上訴人於106年前無實際住居系爭房屋之事實，則
    其以前詞主張上訴人迨至106年間方重新占有系爭房屋云云
    ，已難憑採。且按占有乃對於物有事實上管領力之一種狀態
    ，依一般社會觀念，足認占有人對一定之物於其實力下有確
    定、繼續支配的客觀關係者，即有事實上管領力（最高法院
    107年度台上字第1813號、95年度台上字第1124號判決意旨
    參照）。是占有不動產之方式，不以居住該處為限。準此，
    縱令被上訴人上揭主張為真，尚不足認上訴人已然喪失對系
    爭房屋之事實上管領力而中斷占有，仍無從否定上訴人自繼
    承陳義雄起繼續占有系爭房屋之事實。被上訴人前開主張，
    容難為有利被上訴人之認定。
　⑶基上，上訴人既因繼承陳義雄而取得系爭房屋之占有，依民
    法第947條第1項規定，自得就自己之占有與前占有人陳義雄
    之占有合併而為主張。被上訴人主張本件請求與陳義雄無關
    云云，並不可採。據此，被上訴人就系爭房屋之所有物回復
    請求權，自上訴人合併陳義雄至遲於67年間起之占有起算，
    於107年4月19日被上訴人提起本件訴訟（見起訴狀蓋印之本
    院收文戳章，原審卷一第1頁）前，顯已罹於15年消滅時效
    ，上訴人並為時效抗辯，則被上訴人依民法第767條第1項前
    段條規定，請求上訴人遷讓返還系爭房屋，即屬無據。
六、從而，被上訴人依民法第767條第1項前段規定，請求上訴人
    自系爭房屋遷出，將系爭房屋騰空返還被上訴人及全體共有
    人，為無理由，應予駁回。又被上訴人之訴既經駁回，其假
    執行之聲請亦失所附麗，應併予駁回。原審為上訴人敗訴之
    判決，自有未洽，上訴意旨指摘原判決不當，求予廢棄，為
    有理由，爰由本院將原判決廢棄，並改判如主文第2項所示
    。
七、本件事證已臻明確，兩造其餘攻擊防禦方法及所提證據，經
    本院審酌後，認於判決結果均不生影響，爰不一一予以論駁
    贅述。
八、據上論結，本件上訴為有理由，依民事訴訟法第436條之1第
    3項、第450條、第78條，判決如主文。
中　　華　　民　　國　　110 　年　　10　　月　　22　　日
                  民事第二庭  審判長法  官  呂麗玉　
　　　　　　　　　
　　　　                            法  官  吳怡嫻
　　　　　　　　　    　　　　　
　　　　　　　　　                  法  官  李佳芳
 正本係照原本作成。
中　　華　　民　　國　　110 　年　　10 　　月　25　　日
                                書記官  蔡柏倫